

## Yeison Antonio Arango Tamayo

3212953646

yeisonarango03@gmail.com

**Q** Calle 34a #32a-24

#### Perfil laboral

### Ingenierìa De Software

Soy un desarrollador junior en javascript en busqueda de una oportunidad para ganar experiencias, mis habilidades actuales son: \*Javascript ES6 \*Html5, Css3 \*React \*Botstrap \*Node, Express, API REST \*SQL, Potsgres, Sequelize ORM \*Pruebas Unitarias con Jest

#### Experiencia laboral

## **Operador**

Grupo bit Junio 2017 - Actualidad

Cali - Colombia Sector: Informáticos

Responsabilidades: \*Realizar la carga de información al sistema de acuerdo con la estructura ya configurada, en caso de no cumplir, configurar una nueva estructura. \*Realizar reporte de tendencia para validar y evitar errores. \*Seguimiento a clientes para lograr configurar y poner en marcha a clientes inactivos \*Logro, aprendizaje de conocimientos alternativos al rol, con el objetivo de dar más celeridad al proceso.

## Analista de soporte 1 nivel

Aitec services Abril 2017 - Actualidad

Cali - Colombia Sector: Productores y distribuidores de software

Logros mejorar los tiempos en dar solución a los casos radicados por los funcionarios, manteniendo así a los clientes felices, Habilidades, al prestar servicio para el banco de occidente en nombre de IBM, he aprendido mucho en relacion a este sector

### Operador de sistemas

Grupo bit Julio 2016 - Febrero 2017

Cali - Colombia Sector: Otros servicios

Análisis de Errores en archivos Monitoreo de ejecución correcta de procesos Elaboración de informes finales de los procesos Brindar soporte a los usuarios.



#### Formación académica

# Ingeniero de sistemas

Corporación Unificada Nacional de Educación Superior - CUN Enero 2020 - En Curso

### Técnico sistemas

Sena Enero 2016 - Enero 2017

## **Estudios complementarios**

#### Desarrollador web full-stack

Academlo Agosto 2020 - Actualidad

### **Idiomas**

# Inglés

Porcentaje de dominio: 50%

#### Habilidades

• Independencia

Capacidad de investigación

Expresión oral